ACORDAO-COMPLETO-2365071

ACÓRDÃO DE RELAÇÃO

ACÓRDÃO DE RELAÇÃO 6702/2019 ATA 26/2019 - SEGUNDA CÂMARA

Acórdão 6702/2019-TCU-Segunda Câmara
Os Ministros do Tribunal de Contas da União, reunidos em Sessão de 2ª Câmara, ACORDAM, por unanimidade, com fundamento nos arts. 1º, V, e 39, II, da Lei nº  8.443, de 1992, e nos arts. 1º, VIII, 143, II, 259, II, e 260, § 6º, do Regimento Interno do TCU, aprovado pela Resolução nº 246, de 2011, além dos arts. 3º, §§ 6º e 7º, I, da Resolução TCU nº  206, de 2007, e do item 9.4 do Acórdão 420/2007-TCU-Plenário, em considerar prejudicadas, por inépcia, as apreciações para fins de registro dos atos de concessão de aposentadoria relacionados no item 1.1 deste Acórdão, diante das inconsistências nos dados registrados, sem as justificativas por parte do gestor, e prolatar as determinações abaixo indicadas, de acordo com os pareceres emitidos nos autos:
1. Processo TC-Processo 012.904/2019-8 (APOSENTADORIA) 
	1.1. Interessados: Genival Pina Moura (CPF XXX.039.065-XX) ; Jose Augusto Santos (CPF XXX.390.795-XX) ; Jose Santana (CPF XXX.622.625-XX) ; Juvenal Batista (CPF XXX.226.485-XX) ; Maria Enilda Santos (CPF XXX.192.135-XX) ; Maria Nemania Coelho Lelis (CPF XXX.570.145-XX) ; Maria da Aparecida Vianna (CPF XXX.093.235-XX) ; Maria da Purificação Ribeiro Oliveira (CPF XXX.185.195-XX) ; Neuza Nunes Sales (CPF XXX.794.615-XX) ; Niralda dos Santos (CPF XXX.468.278-XX) ; Rita Helena Serpa de Souza (CPF XXX.011.494-XX) ; Sandra Calumby Alves de Oliveira (CPF XXX.502.725-XX) ; Zuleide Alves do Nascimento (CPF XXX.387.785-XX) e Zélia Magalhães Pessoa (CPF XXX.593.697-XX) 
	1.2. Órgão: Núcleo Estadual do Ministério da Saúde no Estado de Sergipe.
	1.3. Relator: Ministro-Substituto André Luís de Carvalho.
	1.4. Representante do Ministério Público: Procurador Júlio Marcelo de Oliveira.
	1.5. Unidade Técnica: Secretaria de Fiscalização de Pessoal (Sefip) .
	1.6. Representação legal: não há.
	1.7. Determinar:
	1.7.1. ao Núcleo Estadual do Ministério da Saúde no Estado de Sergipe que, no prazo de 30 (trinta) dias contados da ciência deste Acórdão, cadastre no Sisac os novos atos de aposentadoria relacionados no item 1.1 deste Acórdão, corrigindo a falha apontada pelo TCU, além de preencher o campo de “Esclarecimentos do Gestor de Pessoal” para detalhar e justificar a situação concreta, nos termos do art. 260, § 6º, do Regimento Interno do TCU, e, via controle interno, encaminhe o referido ato ao Tribunal de Contas da União para a derradeira apreciação;
	1.7.2. à Sefip que adote as seguintes medidas:
	1.7.2.1. envie a cópia do presente Acórdão, acompanhado do parecer da unidade técnica, ao Núcleo Estadual do Ministério da Saúde no Estado de Sergipe, para ciência e adoção das providências cabíveis; e
	1.7.2.2 arquive o presente processo, sem prejuízo de promover o monitoramento da determinação prolatada pelo item 1.7.1 deste Acórdão.

Segunda Câmara

Genival Pina Moura (CPF XXX.039.065-XX); Jose Augusto Santos (CPF XXX.390.795-XX); Jose Santana (CPF XXX.622.625-XX); Juvenal Batista (CPF XXX.226.485-XX); Maria Enilda Santos (CPF XXX.192.135-XX); Maria Nemania Coelho Lelis (CPF XXX.570.145-XX); Maria da Aparecida Vianna (CPF XXX.093.235-XX); Maria da Purificação Ribeiro Oliveira (CPF XXX.185.195-XX); Neuza Nunes Sales (CPF XXX.794.615-XX); Niralda dos Santos (CPF XXX.468.278-XX); Rita Helena Serpa de Souza (CPF XXX.011.494-XX); Sandra Calumby Alves de Oliveira (CPF XXX.502.725-XX); Zuleide Alves do Nascimento (CPF XXX.387.785-XX) e Zélia Magalhães Pessoa (CPF XXX.593.697-XX)

ANDRÉ DE CARVALHO

não há.

Procurador Júlio Marcelo de Oliveira.

APOSENTADORIA (APOS)

Secretaria de Fiscalização de Pessoal (Sefip).